臺灣臺南地方法院交通事件裁定　　　　 96年度交聲字第893號
移送機關　　交通部公路總局嘉義區監理所新營監理站
異議人即　　甲○○
受處分人
上列受處分人因違反道路交通管理處罰條例案件，對於交通部公
路總局嘉義區監理所新營監理站民國96年9月5日所為之裁決處分
（處分案號：新監裁違字第裁73-Z00000000號），聲明異議，本
院裁定如下：
    主  文
異議駁回。
    理  由
一、原處分意旨略以：異議人即受處分人甲○○（下稱異議人）
    ，駕駛車牌號碼ZL-5775號自用一般小客車，於民國（下同
    ）96年7月3日13時23分許，在國道8號西向9.1公里處，因汽
    車駕駛人行車速度經雷射測速槍測定時速121公里，該路段
    限速100公里，超過21公里，超過規定之最高時速20公里以
    上40公里以下，並拒絕停車受稽查取締而逃逸，被國道公路
    警察局第四警察隊員警依道路交通管理處罰條例第60條第1
    項第1款及第33條第1項第1款規定，逕行製單舉發，嗣原處
    分機關即交通部公路總局嘉義區監理所新營監理站，以異議
    人違規事實明確，乃依道路交通管理處罰條例第60條第1項
    第1款、第33條第1項第1款及第63條第1項第1款之規定，裁
    處異議人罰鍰新台幣共（下同）6,500元整並記違規點數1點
    等語。
二、本件聲明異議意旨略以：異議人駕駛上揭車輛於前開時、地
    ，行駛於外線車道，而內側還有一部黑色休旅車從異議人駕
    駛車輛後方超車行駛於前，但該輛休旅車看見公路警察就減
    速，便成異議人駕駛之車輛在前方，於是員警用手攔查，伊
    以為是在攔查其車，當時有想要停車也有打方向燈，惟異議
    人之車輛有定速亦無超速，於是沒有停車，若停車定會將他
    人之超速行為加諸於己，故無停車受檢，為此聲明異議請求
    撤銷罰鍰等語。
三、按汽車行駛於高速公路或設站管制之道路，而不遵管制之規
    定者，處汽車駕駛人新臺幣三千元以上六千元以下罰鍰；
    汽車駕駛人，駕駛汽車有違反本條例之行為，經交通勤務警
    察或依法令執行交通稽查任務人員制止時，不聽制止或拒絕
    停車接受稽查而逃逸者，除按各該條規定處罰外，處新臺幣
    三千元以上六千元以下罰鍰，道路交通管理處罰條例第33條
    第1項、第60條第1項定有明文；次按，汽車行駛高速公路應
    依速限標誌指示，高速公路交通管制規則第5條第1項亦規定
    甚明。
四、經查：異議人於前揭時、地駕駛車牌號碼ZL-5775號自用一
    般小客車在行經限速標誌100公里之國道八號公路西向9.1公
    里處時，以時速121公里之速度超速行駛而為警以雷達槍測
    速器測獲後，警員開啟警示燈、鳴警報器和出示指揮棒欲當
    場攔停，豈知異議人原佯做停車後卻加速逃逸等情，有內政
    部警政署國道公路警察局公警局交字第Z00000000號舉發違
    反道路交通管理事件通知單，及內政部警政署國道公路警察
    局第四警察局96年10月23日公警四交字09604727 39號函各1
    份在卷可稽。而有關異議人有超速之違規行為部分，雖舉發
    機關即內政部警政署國道公路警察局第四警察局以前述函文
    函覆稱：「因雷射槍測速器未具照相功能，因此無照片」等
    語，然前述交通警察掣單舉發違反道路交通管理處罰條例所
    列之違規事實，本質上為行政處分，係公務員基於職務上之
    權力，依法就特定之具體事件所為之具公法上效果之單方面
    行政行為，基於公務員為公法上行為具有公信力之原則，該
    行政行為當可被推定為真正，其據以依法處分之事實認定亦
    為正確無誤。本此公信原則，乃立法者賦予行政機關制定違
    反道路交通事件統一裁罰標準及處理細則，使執勤警員得當
    機處分以達其維護交通秩序、安全之行政目的。若謂公務員
    一切行政行為均需預留證據以證其實，則國家行政勢必窒礙
    難行，據此，刑事訴訟法就犯罪證據有關之規定中，與屬行
    政秩序罰之交通違規裁罰本質不合之部分，自不在準用之列
    。由異議人自陳「原欲停車接受稽查」等語可知，顯見值勤
    警員曾有要求其停車接受稽查，衡情，若異議人無超速行駛
    行為在先，警員何以無故要求其停車受稽查？況值勤警員以
    雷達槍測速器測得異議人當時之時速係時速121公里，超過
    限速時速100公里，高達21公里，亦難認係因該雷達槍測速
    器誤差所造成之超速，此外，異議人既未就其所主張執勤警
    員之舉發有誤乙節提出相關證據以供調查，因此，舉發機關
    陳稱異議人有超速行駛之違規事實，堪予認定。又異議人既
    於前述時、地有超速行駛之違規行為，其對值勤警員制止要
    求停車接受稽查時，竟未停車一節，既不否認，顯見其亦有
    拒絕停車接受稽查而逃逸之違規事實，亦可認定。
五、綜上所述，異議人駕駛之前述自小客車，有於上開時、地駕
    駛在高速公路超速行駛，及拒絕停車接受稽查而逃逸等違規
    行為，既堪認定，則原處分機關依道路交通管理處罰條例第
    33條第1項、第60條第1項等規定，各裁處異議人罰鍰3,500
    元、3,000元，合計6,500元，於法即無違誤，從而，異議人
    異議為無理由，應予駁回。
六、據上論斷，應依道路交通案件處理辦法第19條，裁定如主文
    。
中　　華　　民　　國　　96　　年　　10　　月　  31　　日
　　　　　　　　　　　　　　　交通法庭法　官　陳淑勤
以上正本證明與原本無異
如不服本裁定應於送達後5日內向本院提出抗告狀
      　　　　　　　　　　　　      　書記官　陳金堂
中　　華　　民　　國　　96　　年　　10　　月　　31　　日
